【裁判字號】    89,易,964
【裁判日期】    890530
【裁判案由】    竊盜等
【裁判全文】
臺灣臺北地方法院刑事判決                          八十九年度易字第九六四號
    公  訴  人  臺灣臺北地方法院檢察署檢察官
    被      告  甲○○
右列被告因竊盜等案件，經檢察官提起公訴（八十九年度偵字第七五三七號），本院
判決如左：
    主  文
甲○○連續攜帶兇器竊盜，累犯，處有期徒刑壹年。並於刑之執行前，令入勞動場所
強制工作年。
    事  實
一、甲○○前迭犯竊盜罪，有犯罪之習慣，最後一次經本院以八十八年度易字第八四
    號判處有期徒刑五月，於民國八十八年九月十九日執行完畢，猶不知悔改，竟意
    圖為自己不法之所有，基於概括之犯意，先於八十九年三月三十日凌晨二、三時
    許，在臺北市○○路一八五號後方停車場內，撿拾路旁客觀上可供兇器使用之石
    頭，敲破損壞丙○所有車號Ｌ四－七八八二號之自用小客車右前方車窗，足以生
    損害於丙○，開啟車門進入竊取硬幣新臺幣（下同）六十元、銅製小佛像一個，
    得手後據為己有；再於八十九年四月十四日凌晨三時十分許，在臺北市○○路一
    七三巷內，撿拾路旁客觀上可供兇器使用之磚塊，敲破損壞乙○○所有車號Ｇ九
    －五００號營業用小客車右後方車窗，足以生損害於乙○○，開啟車門進入竊取
    硬幣一千六百一十元，得手後正欲離去時，為乙○○發現報警當場查獲，並扣得
    硬幣一千六百一十元。
二、案經丙○、乙○○訴由臺北市政府警察局中山分局報請臺灣臺北地方法院檢察署
    檢察官偵查起訴。
    理  由
一、訊據被告甲○○對於在右揭時地以磚塊損壞告訴人乙○○所有車號Ｇ九－五００
    號營業用小客車車窗，並竊取車內財物之事實供承不諱，核與告訴人乙○○於警
    訊時指訴之情節相符，並有贓物認領保管收據一紙附卷足佐，此部分被告自白與
    事實相符，堪予採信。另被告矢口否認毀損告訴人丙○所有自用小客車車窗，並
    竊取車內財物之事實；惟查：被告於警訊時業已自承：我自八十九年三月初開始
    偷竊他人車內財物，我都是找四處無人之車輛下手行竊，都以路旁石頭打破車輛
    玻璃竊取財物，大約偷十二部車輛內財物，共竊得三萬元許：：，丙○之車號Ｌ
    四－七八八二號自用小客車於八十九年三月三十日，在臺北市○○路一八五號後
    方停車場內遭人打破車窗玻璃，被竊走六十元及渡金神像一尊，是我所為，當天
    大約凌晨二、三時許，以石頭打破車窗玻璃後行竊，我都是到中山區找行竊目標
    ，渡金之神像我丟棄路旁，現金六十元已花完了等語在卷（見八十九年四月十四
    日警訊筆錄）；核告訴人丙○於本院調查時到庭指訴：我八十九年三月二十九日
    將車號Ｌ四－七八八二號自用小客車停放在臺北市○○路一八五號後方停車場，
    翌日凌晨五時許，發現右前車窗被打破，車內財物硬幣約六十元及銅製小佛像被
    竊：：，該處附近那段時間很多車輛被砸，車內財物被竊，八十九年四月十四日
    凌晨，被告行竊乙○○車內財物時被發現，很多人都下樓要打他，我也下去看，
    警察叫我一起到警局制作筆錄：：，我遭竊地點距乙○○遭竊地點約四、五十公
    尺等語相符（見本院八十九年五月九日訊問筆錄）；參諸被告於警訊時能詳述行
    竊告訴人丙○車內財物之時間、地點、方式及所竊取財物等細節，苟非被告行竊
    ，其焉有可能供述如此詳盡！被告嗣後翻異前詞，無非圖卸刑責，所辯不足採信
    。本案事證明確，被告犯行堪以認定，應依法論科。
二、被告執持石頭、磚塊敲破損壞車窗，自足以生損害於告訴人二人，核其所為，係
    犯刑法第三百五十四條第一項之毀損器物罪。又該石頭、磚塊足以敲破車窗，顯
    見質地堅硬，客觀上足以危害他人生命、身體之安全，屬於兇器。另按刑法第三
    百二十一條第一項第三款之攜帶兇器，乃指行為人攜兇器有行兇之可能，客觀上
    具有危險性，至其主觀上有無持以行兇或反抗之意思，尚非所問；且不以將兇器
    自他地攜往行竊為必要，臨至行竊現場，始持非所有之兇器行竊，可能以之為脫
    免逮捕之工具，依通常社會觀念，足使人生命身體安全發生危險，故仍屬攜帶兇
    器竊盜。被告攜帶石頭、磚塊行竊告訴人二人車內財物，核其所為係犯刑法第三
    百二十一條第一項第三款之攜帶兇器竊盜罪。公訴意旨認應依刑法第三百二十條
    第一項之竊盜罪處斷，尚有未洽，惟起訴事實相同，爰依法變更起訴法條。被告
    先後二次毀損及竊盜犯行，時間緊接，方法相同，均各觸犯構成要件相同之罪名
    ，顯皆係基於概括犯意反覆為之，均為連續犯，應依刑法第五十六條之規定，各
    以一罪論，並加重其刑。其毀損告訴人二人車窗之目的在於進入車內行竊，所犯
    上開二罪間，有方法結果之牽連關係，依刑法第五十五條之規定，應從較重之攜
    帶兇器竊盜罪處斷。被告係於八十九年三月三十日凌晨二、三時許行竊告訴人丙
    ○所有自用小客車車內財物，公訴人誤以告訴人發現遭竊之時間為被告行竊之時
    間，容有未洽，併此敘明。其前因竊盜案件，經本院判處有期徒刑五月確定，於
    八十八年九月十九日執行完畢，此有臺灣高等法院檢察署刑案紀錄簡覆表在卷可
    按，其前受有期徒刑執行完畢，於五年以內再犯本件最重本刑為有期徒刑以上之
    罪，為累犯，應依刑法第四十七條之規定遞加重其刑。爰審酌被告已有多次竊盜
    前科，素行不端，猶不知悔悟，再度犯竊盜罪，竊取他人自用小客車或營業用小
    客車車內財物，與前案犯罪方法雷同，危害社會治安及被害人財產法益，犯罪後
    猶飾詞圖卸，未能坦承全部犯行，暨其生活狀況、智識程度、犯罪之動機、目的
    、手段、所生危害等一切情狀，量處如主文所示之刑。被告前於六十八年間因犯
    竊盜罪，經本院以六十八年度易字第四五六０號判處有期徒刑二月，再於六十九
    年間因竊盜案件，經本院以六十九年度易字第三八四五號判處有期徒刑四月，於
    七十三年間又因竊盜案件，經本院以七十三年度易字第七二三一號判處有期徒期
    三月，七十五年間復犯竊盜罪，經臺灣高等法院以七十六年度上訴字第一三七六
    號判處有期徒刑一年六月，上訴後，最高法院駁回上訴確定，七十九年間繼因竊
    盜案件，經臺灣士林地方法院判處有期徒刑三年，上訴後，經臺灣高等法院駁回
    上訴確定，八十三年間又犯竊盜罪，經本院以八十三年易字第三八四八號判處有
    期徒刑一年六月，最後一次係於八十七年間因竊盜案件，經本院以八十八年度易
    字第八四號判處有期徒刑五月，其迭犯竊盜罪，犯罪方法多與本案相似，此有偵
    卷所附刑案資料作業個別查詢報表及本院八十八年易字第八四號判決附於本院卷
    可稽，被告甫因竊盜案件於八十八年九月十九日執行完畢出監，猶不思悛悔，繼
    之又犯本案之竊盜罪，顯見其有犯罪之習慣，非令入勞動場所強制工作無以改正
    其竊盜習慣，爰依竊盜犯贓物犯保安處分條例第三條第一項第一款之規定，諭知
    於刑之執行前，令入勞動場所強制工作三年，以資矯治。被告用以敲破車窗之石
    頭、磚塊雖係被告供犯罪所用之物，惟非其所有，且已遭丟棄，業據被告供陳在
    卷，爰不另為沒收之諭知，併此敘明。
據上論斷，應依刑事訴訟法第二百九十九條第一項前段、第三百條，刑法第五十六條
、第三百二十一條第一項第三款、第三百五十四條、第五十五條、第四十七條，竊盜
犯贓物犯保安處分條例第三條第一項第一款、第四條、第五條第一項前段，判決如主
文。
本案經檢察官蘇怡文到庭執行職務
中      華      民      國    八十八    年      五      月      三十    日
                                    臺灣臺北地方法院刑事四庭
                                        法  官  吳  靜  怡
右正本證明與原本無異。
如不服本判決，應於判決送達後十日內，向本院提出上訴狀。
                                        書記官  李  春  松
中      華      民      國    八十九    年      六      月      五      日


司法院資訊處製作；財團法人民間司法改革基金會備份。
